

Contact



Phone 0762189905



Email

laroussi.06@outlook.com



Address

110 Avenue Franklin Roosevelt Marine A

Langues

Anglais

Francais

Arabe

Qualification

Office

Vegas Pro

CEGID

SAHTOUT LAROUSSI

CONSEILLER

A Propos

Tout d'abord, je suis une personne motivé, investit et prêt à tout afin d'atteindre mes objectifs. Mon but est de pouvoir partager mon expérience et mes valeurs au sein de l'entreprise. Ma pratique sportive à haut niveau est un atout que je saurais mettre à mon avantage.

Experience

Hubside Store 2021-2023 Conseiller de Vente

Mes tâches étaient variés, je m'occupais principalement de la vente de service et de produit. Mais une maîtrise de la gestion était tout aussi importante. Réception des commandes, litiges clients ou autre, ma polyvalence m'a permit de faire parti des meilleurs

Basic Fit 2019 - 2021 Commercial Polyvalent

Agent d'acceuil à plusieurs casquettes, commercial, information, entretien mes tâches étaient tout aussi varié afin que les adhérents soient le mieux encadré possible

Total Energie Manager

Je m'occupais principalement de la gestion de mon équipe sur le terrain ainsi que du recrutement. Secteur du Var ma mission était d'étendre le portefeuille client du distributeur énergetique

Scolarité

- BACCALEUREAT SCIENTIFIQUE 2014
- PREPA PCSI 2014-2015
- DEC Chicoutimi (CA) 2015 2017
- FINANCE MCGILL 207

Mes qualités

Je suis quelqu'un de perseverant, dynamique et motivé. Désireux d'apprendre et à l'écoute